# 关于 logo

提问人：709046552 时间：2019-04-01 13:35:36
陈版，公司的 logo设计费 广告牌灯箱计入什么费用比较妥当？公司申请商标的注册费需要计入无形资产吗？

回答人：chenyiwei
这些支出都应当在发生时直接计入销售费用处理。参考：《瑞华研究 2010 ～2016 汇编》之 “问题 1-2-22（支付给外部机构的大额品牌包装费的会计处理）”。